最高法院刑事裁定　　　　　　　　　 111年度台抗字第1227號
抗　告　人　湯筱薇





上列抗告人因違反毒品危害防制條例等罪案件，不服臺灣高等法
院中華民國111年7月28日定應執行刑之裁定（111年度聲字第235
9號），提起抗告，本院裁定如下：
    主  文
抗告駁回。
    理  由
一、裁判確定前犯數罪者，併合處罰之。又數罪併罰，有二裁判
    以上者，依刑法第51條之規定，定其應執行之刑。數罪併罰
    ，宣告多數有期徒刑者，於各刑中之最長期以上，各刑合併
    之刑期以下，定其刑期，但不得逾30年，同法第50條第1 項
    前段、第51條第5 款、第53條規定甚明。再者，執行刑之量
    定，係事實審法院自由裁量之職權，倘其所酌定之執行刑，
    並未違背刑法第51條各款或刑事訴訟法第370 條所規定之不
    利益變更禁止原則（即法律之外部性界限），亦無明顯違背
    公平、比例原則或整體法律秩序之理念（即法律之內部性界
    限），即不得任意指為違法或不當。
二、本件原裁定以抗告人湯筱薇犯販賣第二級毒品等罪，經判處
    如其附表（下稱附表）各編號所示之刑確定。附表編號1至4
    所示之罪所處之刑，均為得易科罰金之罪（附表編號2、4之
    犯罪日期，分別為「民國105 年12月23日、同年月26日之前
    某日」、「104 年2月17日至同年4月間」，原裁定均誤繕為
    「104/01/01~104/02/16」，爰予更正）；附表編號5至10所
    示之罪所處之刑，均為不得易科罰金之罪，經檢察官依抗告
    人請求，而聲請合併定其應執行之有期徒刑，審酌附表編號
    2至4所示各罪曾經定應執行有期徒刑1 年（得易科罰金），
    以及附表編號5至10所示各罪曾定應執行有期徒刑6年，並考
    量所犯各罪之法益侵害嚴重性，為整體非難評價，復考量抗
    告人之意見，定其應執行有期徒刑7年1月。
三、抗告意旨略以：請求綜合考量抗告人犯罪情節、刑罰手段相
    當性，避免刑罰邊際效應隨刑期遞減，以及抗告人所犯販賣
    毒品罪之犯罪時間密接等情狀，從輕更定應執行刑云云。
四、經查：原裁定所定應執行刑，並未逾越刑法第51條第5 款所
    定之外部性界限，亦無明顯濫用裁量權而有違反內部性界限
    之情形，核屬原審定應執行刑裁量職權之適法行使。抗告意
    旨並未具體指摘原裁定究有如何違法或不當之情形，僅請求
    從輕更定其應執行刑。本件抗告為無理由，應予駁回。
據上論結，應依刑事訴訟法第412條，裁定如主文。
中    華    民    國   111    年    10    月    6     日
                  刑事第五庭審判長法  官  李  錦  樑  
                                  法  官  周  政  達  
                                  法  官  錢  建  榮  
                                  法  官  林  婷  立  
                                  法  官  蘇  素  娥  
本件正本證明與原本無異
                                  書記官
中    華    民    國   111    年    10    月    11    日